【裁判字號】    89,易,1877
【裁判日期】    890803
【裁判案由】    詐欺
【裁判全文】
臺灣臺中地方法院刑事判決                        八十九年度易字第一八七七號
    公  訴  人  台灣台中地方法院檢察署檢察官
    被      告  甲○○
右列被告因詐欺案件，經檢察官提起公訴（八十九年度偵字第四八七六號），本院判
決如左：
    主  文
甲○○無罪。
    理  由
一、公訴意旨略以：被告甲○○意圖為自己不法之所有，明知已無償債能力，竟於民
    國八十八年八月二十四日，在台中市○○路某處，佯以其經營之有線電視公司要
    週轉為由，向告訴人候正雄借款新台幣（下同）一百六十九萬元，並簽發四紙本
    票予告訴人指定之人，以取信於告訴人，致告訴人不疑有他如數借貸，詎事後本
    票屆期提示未獲支付，被告亦避不見面，因認被告涉犯刑法第三百三十九條第一
    項詐欺罪嫌云云。
二、按犯罪事實應依證據認定之，無證據不得推定其犯罪事實，刑事訴訟法第一百五
    十四條定有明文。又刑法上詐欺罪之成立，以意圖為自己或第三人不法之所有，
    以詐術使人將本人或第三人之物交付為要件，所謂以詐術使人交付，必須被詐欺
    人因其詐術而陷於錯誤，若其所用之方法，不能認為詐術，亦不致使人陷於錯誤
    ，即不構成該罪，最高法院四十六年台上字第二六０號著有判例可資參照。訊之
    被告坦承於右揭時地向告訴人借款，惟否認有何詐欺犯行，辯稱：伊因個人財務
    有困難向告訴人借款，並無詐欺意圖等語。經查被告向告訴人表示須錢週轉，向
    告訴人借貸，並未說任何借款原因，告訴人因被告與其均從事有線電視工作，該
    工作市場量甚大，告訴人思及往後亦可能須被告幫忙週轉，乃同意借錢與被告等
    情，經告訴人到庭陳述明確。可見告訴人願借款與被告係基於與被告同業情誼，
    並無陷於錯誤情事；又被告確因經濟困難向告訴人借款，被告亦無詐欺行為。又
    被告於偵訊時先則表示其與人合資之傳播公司及特昌科技有限公司週轉不靈，故
    向告訴人借款，嗣因無法提出傳播公司資料，改稱是個人及特昌科技有限公司週
    轉所用云云，前後供述不一，然被告既未向告訴人表示借錢之用途，自難以其所
    言前後迴異而認被告有何詐欺情事，況告訴人亦非信賴被告將錢用以傳播公司或
    特昌科技有限公司才貸款與被告。參以被告業與告訴人達成和解，有和解書附卷
    可稽，亦徵被告無詐欺意圖。綜上所陳，被告所為核與詐欺罪之構成要件有間，
    難繩以該罪責。此外，復查無其他積極証據足資証明被告有何詐欺犯行，自應為
    無罪之諭知。
據上論斷，應依刑事訴訟法第三百零一條第一項，判決如主文。
中      華      民      國      八十九      年    八    月    三        日
                                        法  官  林郁婷
右正本證明與原本無異。
如不服本判決，應於送達後十日內向本院提出上訴狀 （須附繕本） ，上訴於台灣高
等法院台中分院。
                                        書記官
中      華      民      國      八十九      年    八    月    三        日


司法院資訊處製作；財團法人民間司法改革基金會備份。
